【裁判字號】    95,聲,876
【裁判日期】    951108
【裁判案由】    聲請法官迴避
【裁判全文】
臺灣高等法院高雄分院刑事裁定           95年度聲字第876號
聲  請  人
即  被  告  甲○○
                    現另案於臺灣高雄監獄執行中
上列聲請人因聲請法官迴避案件，聲請本院法官迴避，本院裁定
如下：
    主  文
聲請駁回。
    理  由
一、聲請意旨略以：聲請人於民國95年8 月28日因95年度上更一
    字第250 號案，於行準備程序庭訊時，當時聲請人正欲向庭
    上陳述案情，但為法官阻止，並要聲請人直接認罪，並說同
    案被告吳佳儒之案件，亦係渠等審理，不管被告認不認罪，
    均認定被告有罪，這種未審先判要被告認罪，已違反法律無
    罪推定原則，爰依刑事訴訟法第17條第6 、8 款及第18條規
    定，爰聲請該庭3名法官迴避云云。
二、按以法官執行職務有偏頗之虞聲請迴避者，如當事人已就該
    案件有所聲明或陳述後，除釋明其聲請之原因發生或知悉在
    後者外，不得為之，刑事訴訟法第19條第2 項、第20條第2
    項規定甚明。本件聲請人被訴販毒罪（本院95年度上更(一)字
    第250 號），於95年8 月28日下午2 時30分許由受命法官李
    淑惠行準備程序，於該準備程序中，被告即聲請人已就該案
    件有所陳述，如陳述否認犯罪等等，甚至對兩造不爭執事項
    ，亦表示無意見等情，業經本院調閱上開審理卷查明無訛。
    是被告即聲請人已就聲請法官迴避案件有所聲明（或陳述）
    後，復未能釋明其聲請之原因發生或知悉在其聲明（或陳述
    ）之後，按之上開規定，其聲請自屬不應准許。況當事人以
    刑事訴訟法第18條第2 款規定聲請法官迴避，以有具體事實
    足認其執行職務有偏頗之情形為限，且所謂「足認其執行職
    務有偏頗之虞者」，係指以一般通常人所具有之合理觀點，
    對於該承辦法官能否為公平之裁判，均足以產生懷疑，且此
    種懷疑之發生，存有其安全客觀之原因，而非僅出諸當事人
    自己主觀之判斷者，始足當之。聲請人並未釋明李炫德、李
    淑惠法官等人有何足認其執行職務有偏頗之具體事由，僅憑
    個人主觀之判斷，亦與法不合。末查聲請人亦未具體釋明李
    炫德、李淑惠法官等人有何刑事訴訟法第17條第6 、8 款之
    應自行迴避而不自行迴避之事由。從而聲請人聲請李炫德、
    李淑惠法官迴避，為無理由，應予駁回。（按聲請人所稱其
    女友吳佳儒之販毒案，其合議審判庭法官係李炫德、蔡國卿
    及李淑惠法官；但聲請人被訴販毒案件於95年10月31日為審
    判合議庭時，其參與審判法官係李炫德、簡志瑩及陳志銘等
    3 人，並非同審判其女友吳佳儒案之3 名法官。另該庭之蔡
    國卿法官未參與審判聲請人之合議庭，更無從迴避。）
據上論結，依刑事訴訟法第21條第1項裁定如主文。
中    華    民    國    95    年    11    月    8     日
                  刑事第四庭    審判長法  官  蕭權閔
                                      法  官  林水城
                                      法  官  吳進寶
以上正本證明與原本無異。
如不服本裁定應於送達後5 日內向本院提出抗告狀。
中    華    民    國    95    年    11    月    8     日
                                      書記官  林佳蓉


司法院資訊處製作；財團法人民間司法改革基金會備份。
